【裁判字號】    95,易,1902
【裁判日期】    950929
【裁判案由】    竊盜
【裁判全文】
臺灣臺北地方法院刑事判決              95年度易字第1902號
    公  訴  人  臺灣臺北地方法院檢察署檢察官
    被      告  甲○○
                        （現在臺灣臺北監獄另案執行中）
上列被告因竊盜等案件，經檢察官提起公訴（95年度偵字第5030
、8346號），被告於準備程序期日就被訴事實均為有罪陳述，本
院合議庭裁定由受命法官獨任進行簡式審判程序，判決如下：
    主  文
甲○○連續攜帶兇器竊盜，累犯，處有期徒刑玖月。又意圖為自
己不法之所有，而侵占自己持有他人之物，累犯，處拘役拾日
，如易科罰金，以新臺幣玖佰元即銀元佰元折算壹日。
    事實及理由
一、本件係經被告於準備程序期日為有罪之陳述，而經本院合議
    庭裁定由受命法官獨任以簡式審判程序加以審理，則依據刑
    事訴訟法第二百七十三條之二、同法第一百五十九條第二項
    之規定，不適用傳聞法則有關限制證據能力之相關規定；並
    得依同法第三百十條之二，準用同法第四百五十四條之規定
    製作略式判決書，依法僅需記載犯罪事實、證據名稱及應適
    用之法條，並得以簡略方式為之，如認定之犯罪事實、證據
    及應適用之法條，與檢察官聲請簡易判決處刑書或起訴書之
    記載相同者，得引用之，合先敘明。
二、本件犯罪事實、證據及應適用之法條，除均引用檢察官起訴
    書記載相同之部分（如附件）外，犯罪事實第行四至五行更
    補為：「‧‧‧先後於判決書附表所示時、地，以如附表所
    示之方式竊盜得逞（車窗毀損部分均未據告訴）。後經警現
    場採證，‧‧‧」；證據補充：「行車執照影本共四紙。」
    ；應適用之法條補充：「被告所為多次竊盜犯行，時間緊接
    、所犯係犯罪構成要件相同之罪名，為連續犯，應論以一罪
    ，並依法加重其刑。又被告所犯上揭二罪，犯意個別、行為
    互殊，應予分論併罰。」
三、又查被告行為後，刑法業於九十四年二月二日大幅修正公布
    ，九十五年七月一日起施行。按行為後法律有變更者，適用
    行為時之法律，但行為後之法律有利於行為人者，適用最有
    利於行為人之法律，修正後刑法第二條第一項定有明文。茲
    本條係規範行為後法律變更所生新舊法律比較適用之準據法
    ，本身尚無新舊法比較之問題，於新法施行後，應一律適用
    新法第二條第一項之規定，為「從舊從輕」之比較。而本次
    法律變更，比較時應就罪刑有關之共犯、未遂犯、想像競合
    犯、牽連犯、連續犯、結合犯，以及累犯加重、自首減輕暨
    其他法定加減原因（如身分加減）與加減例等一切情形，綜
    其全部罪刑之結果而為比較（最高法院九十五年五月二十三
    日九十五年度第八次刑事庭會議決議參照）。而按刑法第三
    百三十五條第一項侵占罪之法定刑為「五年以下有期徒刑、
    拘役或或併科一千元以下罰金」，故就罰金部分，依修正後
    刑法施行法第一條之一：「中華民國九十四年一月七日刑法
    修正施行後，刑法分則編所定罰金之貨幣單位為新臺幣。九
    十四年一月七日刑法修正時，刑法分則編未修正之條文定有
    罰金者，自九十四年一月七日刑法修正施行後，就其所定數
    額提高為三十倍。但七十二年六月二十六日至九十四年一月
    七日新增或修正之條文，就其所定數額提高為三倍」及修正
    後刑法第三十三條第五款將罰金刑定為「新臺幣一千元以上
    ，以百元計算之」等規定，則刑法第三百三十五條第一項之
    罪所得科處之罰金刑最高為新臺幣三萬元，最低為新臺幣一
    千元，然依被告行為時之刑罰法律，即罰金罰鍰提高標準條
    例第一條前段規定之提高倍數十倍暨修正前刑法第三十三條
    第五款所定罰金最低額一元計算，前開竊盜罪之罰金刑最高
    為銀元一萬元，最低為銀元一元，換算為新臺幣後，最高額
    雖與新法同為新臺幣三萬元，惟最低額僅新臺幣三元。比較
    修正前、後之刑罰法律，自以修正前之法律較有利於被告。
    另按刑法第五十六條連續犯之規定，業於九十四年一月七日
    修正刪除，並於九十五年七月一日施行。故於新法修正施行
    後，被告之數犯罪行為，即須分論併罰，此刪除雖非犯罪構
    成要件之變更，但顯已影響行為人刑罰之法律效果，自屬法
    律有變更，依新法第二條第一項規定，比較新、舊法結果，
    仍應適用較有利於被告竊盜犯行之行為時法律即修正前刑法
    第五十六條規定論以連續犯。再關於累犯之規定，修正前刑
    法第四十七條規定「受有期徒刑之執行完畢，或受無期徒或
    有期徒刑一部之執行而赦免後，五年以內再犯有期徒刑以上
    之罪者，為累犯，加重本刑至二分之一」，而修正後之刑法
    第四十七條第一項則規定「受徒刑之執行完畢，或一部之執
    行而赦免後，五年以內故意再犯有期徒刑以上之罪者，為累
    犯，加重本刑至二分之一」，比較新舊法之結果，修正前之
    舊法對於被告並無不利。再者，刑法第四十一條第一項前段
    關於易科罰金之規定，新法修正為「犯最重本刑為五年以下
    有期徒刑以下之刑之罪，而受六個月以下有期徒刑或拘役之
    宣告者，得以新臺幣一千元、二千元或三千元折算一日，易
    科罰金」，惟依被告行為時之刑罰法律，即修正前刑法第四
    十一條第一項前段：「犯最重本刑為五年以下有期徒刑以下
    之刑之罪，而受六個月以下有期徒刑或拘役之宣告，因身體
    、教育、職業、家庭之關係或其他正當事由，執行顯有困難
    者，得以一元以上三元以下折算一日，易科罰金」，暨罰金
    罰鍰提高標準條例第二條：「依刑法第四十一條易科罰金者
    ，均就其原定數額提高為一百倍折算一日；法律所定罰金數
    額未依本條例提高倍數，或其處罰法條無罰金刑之規定者，
    亦同」等規定，易科罰金之折算標準最高為銀元三百元，最
    低為銀元一百元，換算為新臺幣後，最高額為新臺幣九百元
    ，最低額為新臺幣三百元。比較修正前、後關於易科罰金折
    算標準之刑罰法律，適用修正前之法律，對被告較為有利。
    綜上法律修正前、後之比較，揆諸前揭最高法院決議及修正
    後刑法第二條第一項所定之「從舊從輕」原則，適用被告行
    為時即修正前之法律，對被告較為有利，自均應適用修正前
    刑法及罰金罰鍰提高標準條例等相關規定。
四、爰審酌被告甲○○已有多次前科，素行不佳，此有臺灣高等
    法院被告前案紀錄表可按，其犯罪之動機、目的顯為貪圖不
    法利益，其於本案連續行竊所得之贓物價值，並造成告訴人
    財產上之損失及精神上之困擾，又其將他人暫借自己代步用
    之機車，逕予侵占使用，犯罪所生之危害程度及其犯罪後尚
    能坦認犯行，態度尚佳等一切情狀，分別量處如主文所示之
    刑，併就侵占罪部分諭知如易科罰金之折算標準，以示儆懲
    。至於供被告犯竊盜罪所用之石頭一個及當時代步所騎乘之
    車號ＤＲＳ—二五一號機車一部，均非被告所有；另供犯罪
    所用之螺絲起子一支，既未扣案，且業經被告丟棄深坑、木
    柵附近不詳路邊，此據被告供陳無誤（見九十五年度偵字第
    五○三○號偵查卷第四頁），故無法證明現仍存在未滅失，
    為避免將來執行之困難，故均不為沒收之諭知，併此敘明。
五、應依刑事訴訟法第二百九十九條第一項前段、第二百七十三
    條之一第一項、第三百十條之二、第四百五十四條，刑法第
    二條第一項前段、第三百二十一條第一項第三款、修正前刑
    法第五十六條、第三百三十五條第一項、第四十七條、第四
    十一條第一條前段，刑法施行法第一條之一，罰金罰鍰提高
    標準條例第一條前段、修正前罰金罰鍰提高標準條例第二條
    ，現行法規所定貨幣單位折算新臺幣條例第二條，判決如主
    文。
六、如不服本件判決，得自收受送達之日起十日內，向本院提起
    上訴。
本案經檢察官董怡臻到庭執行職務。
中    華    民    國     95    年    9    月    29    日
                       刑事第十六庭 法  官  徐千惠
上正本證明與原本無異。
如不服本判決，應於判決送達後10日內向本院提出上訴狀 (應抄
附繕本)。
                                    書記官  蕭承信
中    華    民    國    95    年    10    月    2     日
附錄論罪科刑法條：
中華民國刑法第321條
（加重竊盜罪）
犯竊盜罪而有左列情形之一者，處 6 月以上、 5 年以下有期徒
刑：
一  於夜間侵入住宅或有人居住之建築物、船艦或隱匿其內而犯
之者。
二  毀越門扇、牆垣或其他安全設備而犯之者。
三  攜帶兇器而犯之者。
四  結夥三人以上而犯之者。
五  乘火災、水災或其他災害之際而犯之者。
六  在車站或埠頭而犯之者。
前項之未遂犯罰之。
中華民國刑法第335條
（普通侵占罪）
意圖為自己或第三人不法之所有，而侵占自己持有他人之物者，
處 5 年以下有期徒刑、拘役或科或併科 1 千元以下罰金。
前項之未遂犯罰之。
附表：
┌──┬─────┬──────┬───────┬────┬─────┐
│編號│時間      │地點        │所竊物品      │被害人  │方法      │
├──┼─────┼──────┼───────┼────┼─────┤
│1   │94年11月18│臺北縣深坑鄉│零錢新臺幣（下│阮士榮  │附表1至3，│
│    │日凌晨3時 │北深路1段112│同）500元     │        │甲○○均係│
│    │許        │巷前停放之車│              │        │持自備、客│
│    │          │號545-CL號營│              │        │觀上足以對│
│    │          │業用小客車  │              │        │人之生命、│
├──┼─────┼──────┼───────┼────┤身體產生危│
│2   │94年11月18│臺北縣深坑鄉│零錢600元     │乙○○  │險，可當兇│
│    │日凌晨3時 │北深路1段174│              │        │器使用之螺│
│    │許        │號對面路邊停│              │        │絲起子1支 │
│    │          │放之車號938-│              │        │，敲破各營│
│    │          │LM號營業用小│              │        │業用小客車│
│    │          │客車        │              │        │之車窗後，│
├──┼─────┼──────┼───────┼────┤伸手進入車│
│3   │94年11月18│臺北縣深坑鄉│零錢2000元    │丙○○  │內，竊取放│
│    │日凌晨3時 │北深路1段138│              │        │置在車內之│
│    │許        │號騎樓停放之│              │        │零錢得逞。│
│    │          │車號742-MQ號│              │        │          │
│    │          │營業用小客車│              │        │          │
├──┼─────┼──────┼───────┼────┼─────┤
│4   │94年11月24│北市文山區萬│車裝音響、液晶│陳常伾  │附表4，周 │
│    │日凌晨2時 │芳路捷運第19│螢幕及零錢少許│        │士嵐係以客│
│    │許        │-20高架橋柱 │（全部價值約  │        │觀上足以對│
│    │          │對面停放之車│70000元）     │        │人之生命、│
│    │          │號545-CF營業│              │        │身體產生危│
│    │          │用小客車    │              │        │險，可當兇│
│    │          │            │              │        │器使用之路│
│    │          │            │              │        │邊石頭1個 │
│    │          │            │              │        │，敲破此營│
│    │          │            │              │        │業用小客車│
│    │          │            │              │        │之車窗後，│
│    │          │            │              │        │伸手進入車│
│    │          │            │              │        │內，竊取放│
│    │          │            │              │        │置在車內之│
│    │          │            │              │        │財物得逞（│
│    │          │            │              │        │並於竊盜時│
│    │          │            │              │        │因刮傷手，│
│    │          │            │              │        │而留下血跡│
│    │          │            │              │        │）。      │
└──┴─────┴──────┴───────┴────┴─────┘
附件：（95年度偵字第 5030、8346號）


司法院資訊處製作；財團法人民間司法改革基金會備份。
